【裁判字號】    97,易,2034
【裁判日期】    970717
【裁判案由】    竊盜等
【裁判全文】
臺灣臺北地方法院刑事判決              97年度易字第2034號
公  訴  人  臺灣臺北地方法院檢察署檢察官
被      告  丙○○
            甲○○
            乙○○
            丁○○
上列被告等因竊盜等案件，經檢察官提起公訴（97年度偵字第53
09、11124、11961號），被告等於準備程序均為有罪之陳述，本
院合議庭裁定改由受命法官獨任以簡式審判程序審理，判決如下
：
    主  文
丙○○搬運贓物，累犯，處有期徒刑柒月；又共同犯攜帶兇器毀
越安全設備竊盜罪，累犯，處有期徒刑柒月，扣案之手電筒壹支
、活動扳手壹支、斜口鉗壹支、珠寶檢測器壹個、玻璃切割器壹
支、珠寶放大鏡壹個、HP行動電話（含門號0000000000 SIM卡壹
枚）壹支、NOKIA行動電話（含門號0000000000SIM卡壹枚）壹支
，均沒收；又共同犯踰越安全設備竊盜罪，累犯，處有期徒刑柒
月；又共同犯踰越安全設備竊盜罪，累犯，處有期徒刑柒月。應
執行有期徒刑壹年拾月。扣案之手電筒壹支、活動扳手壹支、斜
口鉗壹支、珠寶檢測器壹個、玻璃切割器壹支、珠寶放大鏡壹個
、HP行動電話（含門號0000000000SIM卡壹枚）壹支、NOK IA 行
動電話（含門號0000000000SIM卡壹枚）壹支，均沒收。
甲○○犯攜帶兇器毀越安全設備竊盜罪，處有期徒刑柒月；又犯
踰越安全設備竊盜罪，處有期徒刑柒月；又共同犯攜帶兇器毀越
安全設備竊盜罪，處有期徒刑柒月，扣案之手電筒壹支、活動扳
手壹支、斜口鉗壹支、珠寶檢測器壹個、玻璃切割器壹支、珠寶
放大鏡壹個、HP行動電話（含門號0000000000 SIM卡壹枚）壹支
、NOKIA行動電話（含門號0000000000SIM卡壹枚）壹支，均沒收
；又共同犯踰越安全設備竊盜罪，處有期徒刑柒月。應執行有期
徒刑壹年拾月，扣案之手電筒壹支、活動扳手壹支、斜口鉗壹支
、珠寶檢測器壹個、玻璃切割器壹支、珠寶放大鏡壹個、HP行動
電話（含門號0000000000SIM卡壹枚）壹支、NOKIA行動電話（含
門號0000000000SIM卡壹枚）壹支，均沒收。
乙○○故買贓物，累犯，處有期徒刑柒月。
丁○○收受贓物，處有期徒刑參月，如易科罰金，以新臺幣壹仟
元折算壹日。緩刑參年。
    事實及理由
一、本案之犯罪事實、證據及附表，除起訴書犯罪事實部分補充
    更正「丙○○前因犯懲治盜匪條例案，於民國88年12月16日
    經臺灣高等法院高雄分院以 88年度上訴字第673號判決處應
    執行有期徒刑9年確定，並於96年5月16日縮刑期滿執行完畢
    」、「乙○○曾因竊盜及詐欺案，經本院分別以95年度易字
    第1159號、95年度簡字第3737號各判處有期徒刑7月、4月，
    並均減刑定應執行有期徒刑5月確定，於96年7月16日縮刑期
    滿執行完畢」；附表部分補充更正「編號1：時間：96年 10
    月2日中午12時許」、「編號2：時間：96年10月31日下午 1
    時許」、「編號3：時間：97年 1月間某日晚上6時許」、「
    編號4：時間：97年2月25日下午11時許」、「編號 5：時間
    ：97年2月29日下午2時許」外，餘均引用如附件檢察官起訴
    書之記載。
二、本件被告丙○○、甲○○、乙○○、丁○○所犯加重竊盜、
    搬運、收受、故買贓物等罪，均非為死刑、無期徒刑、最輕
    本刑為三年以上有期徒刑之罪，或高等法院管轄第一審案件
    ，且被告等人於本院準備程序中，均先就被訴事實為有罪之
    陳述，於經告知被告等人簡式審判程序之旨，並聽取當事人
    之意見後，由本院合議庭裁定適用簡式審判程序。
三、核被告丙○○所為，就起訴書附表（下同）編號 3係犯刑法
    第349條第2項搬運贓物罪，就編號4 係犯刑法第321條第1項
    第2、3款之攜帶兇器毀越安全設備竊盜罪，就編號5 係犯刑
    法第321條1項第2款之踰越安全設備竊盜罪，就編號6係犯刑
    法第 321條第1項第2款之踰越安全設備竊盜罪。核被告甲○○所為，就編號1 係犯刑法第321條第1項第2、3款之攜帶兇
    器毀越安全設備竊盜罪，就編號2係犯刑法第321條第1項第2
    款（公訴意旨誤植為第 3款）之踰越安全設備竊盜罪，就編
    號4 係犯刑法第321條第1項第2、3款之攜帶兇器毀越安全設
    備竊盜罪，就編號5係犯刑法第321條1項第2款之踰越安全設
    備竊盜罪。核被告乙○○所為，係犯刑法第349條第2項故買
    贓物罪。核被告丁○○所為，係犯刑法第349條第1項收受贓
    物罪。被告丙○○就編號3、6之罪，與王正發具有犯意聯絡
    及行為分擔實施，應依共同正犯論處；被告丙○○就編號 4
    、5 之罪，與被告甲○○具有犯意聯絡及行為分擔實施，亦
    應依共同正犯論處。被告丙○○就所犯上開編號3、4、5、6
    之 4罪間，犯意各別，應分論併罰；被告甲○○就所犯上開
    編號1、2、4、5之 4罪間，亦犯意各別，應分論併罰之。又
    被告丙○○、許冠詳有上開所載之犯罪科刑及執行情形，有
    臺灣高等法院被告前案紀錄表存卷可參，渠等受有期徒刑之
    執行完畢後 5年以內故意再犯本件有期徒刑以上之罪，係屬
    累犯，均應依刑法第 47條第1項加重其刑。爰審酌被告等人
    正值青壯年，不思正當工作以獲取財物，妄想以竊盜等手段
    不勞而獲，觀念顯有偏差，兼衡渠等智識、品行、所竊財物
    與贓物價值及犯後均坦承犯行，尚知悔悟，暨檢察官具體求
    刑等一切情狀，分別量處如主文所示之刑，並定其應執行刑
    ，及就被告丁○○科刑部分，諭知易科罰金之折算標準，以
    示懲儆。再被告丁○○前未曾因故意犯罪受有期徒刑以上刑
    之宣告，有臺灣高等法院被告前案紀錄表在卷可稽，其因一
    時失慮，觸犯刑章，目前有正職工作，獨立賺錢照顧 3歲稚
    子，如為刑之執行，將致其失業、幼兒失養，甚而導致家庭
    破裂，被告丁○○經此教訓，自當知所警惕而無再犯之虞，
    本院綜核各情，認上述對被告丁○○所宣告之刑以暫不執行
    為適當，併予宣告緩刑3年，以啟自新。
四、共同正犯因相互間利用他人之行為，以遂行其犯意之實現，
    本於責任共同之原則，有關沒收部分，對於共犯間供犯罪所
    用之物，自均應為沒收之諭知（最高法院89年度臺上字第69
    46號判決意旨參照）。扣案之手電筒、活動扳手、斜口鉗、
    珠寶檢測器、玻璃切割器、珠寶放大鏡、HP行動電話（含門
    號0000000000SIM卡1枚）、NOKIA行動電話（含門號0000000
    000SIM卡1枚）各 1，係被告甲○○所有（SIM卡所有權已移
    轉與消費者，司法院97年5月6日院台廳刑一字第0970009760
    號函參照），且為其供犯罪所用之物，業據供明在卷，併依
    刑法第38條第1項第2款之規定，在被告甲○○及被告丙○○
    編號4犯行之主刑下各為沒收之諭知。被告甲○○編號1犯罪
    用之木棒，未經扣案，復無證據證明現尚存在，爰不併予宣
    告沒收。另扣案之 PEXON無線電1支、珠寶放大鏡1個、四角
    扳手3支、自製鐵條1支、扳手組1組、腰包1個，非屬違禁物
    ，雖供犯罪所用之物，然係王正發所有，非被告等人所有，
    且無證據證明係供上開編號3、6犯罪所用，依法不予宣告沒
    收。至扣押物品目錄清單表（見97年度偵字第5309號偵查卷
    〈一〉第332至335頁）所載其他未經所有人領回之物，均非
    屬違禁物，亦非被告等人所有而供犯罪所用之物，本院不併
    予宣告沒收，附此敘明。
據上論斷，應依刑事訴訟法第273條之1第1項、第299條第 1項前
段、第310條之2、第454條第2項，刑法第321條第1項第2、3款、
第349條第 1、2項、第28條、第47條第1項、第41條第1項前段、
第38條第1項第2款、第51條第5款，刑法施行法第 1條之1，判決
如主文。
本案經檢察官熊南彰到庭執行職務
中    華    民    國    97    年    7     月    17    日
                  刑事第三庭    法  官  詹慶堂
上正本證明與原本無異。
如不服本判決，應於判決送達後10日內向本院提出上訴狀（應抄
附繕本）。告訴人或被害人如對於本判決不服者，應具備理由請
求檢察官上訴，其上訴期間之計算係以檢察官收受判決正本之日
期為準。
                                 書記官  羅欣宜
中    華    民    國    97    年    7     月    17    日
刑法第321條
犯竊盜罪而有左列情形之一者，處六月以上、五年以下有期徒刑
：
一、於夜間侵入住宅或有人居住之建築物、船艦或隱匿其內而犯
    之者。
二、毀越門扇、牆垣或其他安全設備而犯之者。
三、攜帶兇器而犯之者。
四、結夥三人以上而犯之者。
五、乘火災、水災或其他災害之際而犯之者。
六、在車站或埠頭而犯之者。
前項之未遂犯罰之。
刑法第349條
收受贓物者，處 3 年以下有期徒刑、拘役或 5 百元以下罰金。
搬運、寄藏、故買贓物或為牙保者，處 5 年以下有期徒刑、拘役
或科或併科 1 千元以下罰金。
因贓物變得之財物，以贓物論。


司法院資訊處製作；財團法人民間司法改革基金會備份。
